臺灣臺北地方法院交通事件裁定　　　　100年度交聲字第156號
原處分機關　臺北市交通事件裁決所
異　議　人
即受處分人　宋達安
　　　　　　　　　　之4號4樓
上列異議人即受處分人因違反道路交通管理處罰條例案件，對於
臺北市交通事件裁決所中華民國九十九年十二月一日所為處分（
原處分案號：北市裁催字第裁二二－ＡＦ0000000號）聲
明異議，本院裁定如下：
    主  文
異議駁回。
    理  由
一、按汽車駕駛人，行車速度，超過規定之最高時速，或低於規
    定之最低時速，除有第四十三條第一項第二款情形外，處新
    臺幣（下同）一千二百元以上二千四百元以下罰鍰，道路交
    通管理處罰條例第四十條定有明文。次按汽車駕駛人有違反
    道路交通管理處罰條例第四十條之情形者，除依原條款處罰
    鍰外，並予記違規點數一點，同條例第六十三條第一項第一
    款亦定有明文。
二、原處分意旨略以：本件異議人即受處分人宋達安於民國九十
    九年六月二十六日十六時三十分許，駕駛其所有之車牌號碼
    為ＬＥＫ—七○一號重型機車，行經限速為時速五十公里之
    臺北市中正區○○○道北往南出口處，為該處所設置之固定
    式雷達測速器測得受處分人以超過最高時速未滿二十公里之
    時速六十二公里速度行駛，嗣經臺北市政府警察局文山第二
    分局交通分隊警員依採證照片逕行舉發，並經原處分機關即
    臺北市交通事件裁決所以「汽車駕駛人行車速度，超過規定
    之最高時速未滿二十公里」之違規事實，依道路交通管理處
    罰條例第四十條、第六十三條第一項規定，裁處異議人一千
    五百元罰鍰，並記違規點數一點。
三、聲明異議意旨略以：本件逕行舉發照片色澤黯淡，連車號都
    不清楚，無法證明受處分人有違規事實云云。
四、經查：
  (一)受處分人所有車牌號碼ＬＥＫ—七○一號重型機車，於九十
    九年六月二十六日十六時三十分許，行經限速為時速五十公
    里之臺北市中正區○○○道北往南出口處時，經該處所設置
    之固定式雷達測速器測得受處分人斯時時速六十二公里之事
    實，有採證照片乙張在卷可稽。受處分人雖以採證照片色澤
    黯淡、車號不清為由資為抗辯，惟查，依卷附原舉發機關臺
    北市政府警察局文山第二分局一○○年一月三十一日北市警
    文二分交字第一○○三二一○四七○○號函所檢附加洗之彩
    色採證照片觀之，受處分人之車號清晰可辨，是受處分人上
    開辯解，即無可採。
  (二)再查，本件固定式雷達測速器係高科技精密科學儀器，經本
    院依職權函請原舉發機關臺北市政府警察局文山第二分局檢
    送本案測速照相儀器之經濟部標準檢驗局檢定合格證書過院
    結果，發現該固定式雷達測速器業於九十九年七月十四日經
    經濟部標準檢驗局檢定合格在案，有效期限迄一○○年七月
    三十一日，此有臺北市政府警察局文山第二分局一○○年三
    月四日以北市警文二分交字第一○○三○一四七三○○號函
    檢送該固定式雷達測速器相機之雷達測速儀檢定合格證書等
    資料在卷可稽，復無證據證明該機器有故障之虞，是所測得
    之數據尚屬可信。
五、綜上所述，受處分人確有於上揭時、地，駕駛上開重型機車
    超速行駛之違規事實，從而原處分機關依道路交通管理處罰
    條例第四十條、第六十三條第一項第一款及違反道路交通管
    理事件統一裁罰基準表之規定，裁處受處分人一千五百元罰
    鍰，並記違規點數一點，核無違誤，本件受處分人之異議為
    無理由，應予駁回。
六、據上論斷，應依道路交通案件處理辦法第十九條，裁定如主
    文。
中    華    民    國   100    年    3     月    10    日
                          交通法庭法  官  張詩芸
以上正本證明與原本無異
如不服本裁定應於送達後5日內向本院提出抗告狀
                                  書記官  宋德華
中    華    民    國   100    年    3     月    10    日